臺灣高等法院高雄分院刑事判決　　　　　　　　　九十三年度上訴字第一一三二號
　　上　訴　人
　　即　被　告　甲○○
右上訴人因違反毒品危害防制條例案件，不服台灣高雄地方法院九十三年度訴字第二
二０六號中華民國九十三年九月十五日第一審判決（起訴案號：台灣高雄地方法院檢
察署九十三年度毒偵字第九八四號），提起上訴，本院判決如左：
    主  文
上訴駁回。
    事  實
一、甲○○曾於民國九十年間因違反毒品危害防制條例及賭博等案件，經法院分別判
    處有期徒刑一年四月及有期徒刑五月確定在案，並於九十二年八月十八日縮刑期
    滿執行完畢。
二、甲○○前於八十六年間因違反麻醉藥品管理條例案件，經臺灣高雄地方法院檢察
    署檢察官提起公訴，並由台灣高雄地方法院適用毒品危害防制條例之規定，將其
    裁定送觀察、勒戒後，認無繼續施用毒品之傾向，而於八十七年八月三十一日以
    八十六年度訴字第二七二五號判決免刑確定，復於八十七年十二月間，因施用毒
    品案件，經台灣高雄地方法院於八十八年一月十一日以八十八年毒聲字第一二七
    號裁定送勒戒處所觀察、勒戒後，認有繼續施用毒品之傾向，由台灣高雄地方法
    院於八十八年三月三日以八十八年毒聲字第一八一六號裁定令入戒治所施以強制
    戒治，檢察官並就當次犯行提起公訴，業經台灣高雄地方法院於九十年四月九日
    以九十年訴字第六一九號刑事判決就其所犯施用第一、二級毒品犯行，分別判處
    有期徒刑一年、六月確定。詎其於九十二年間又因施用第一級毒品案件，經台灣
    高雄地方法院判處有期徒刑七月確定。甲○○猶不知悔改，明知海洛海洛因業經
    公告列為毒品危害防制條例第二條第二項第一款所定之第一級毒品，不得非法持
    有、施用，竟又基於施用第一級毒品海洛因之概括犯意，自九十三年二月上旬某
    日起迄同年二月十九日下午八時許（為警採尿時）回溯二十六小時內之某時止（
    不含警力拘束期間），在高雄縣仁武鄉○○村○○○街一九二巷一號住處，以將
    海洛因混合美娜水以針筒注射進入人體之方式，連續施用第一級毒品海洛因多次
    ，平均每日施用一至二次。嗣於九十三年二月十九日下午六時許，在高雄縣仁武
    鄉○○村○○○街一九二巷二號前為警攔檢查獲，並扣得其所有第一級毒品海洛
    因二包（驗後淨重合計零點二六公克，包裝重合計零點三八公克）。
三、案經高雄市政府警察局三民第二分局移送臺灣高雄地方法院檢察署檢察官偵查起
    訴。
    理  由
一、訊據上訴人即被告甲○○固坦承有於九十三年二月十七日施用海洛因一次，惟矢
    口否認有連續施用海洛因犯行，辯稱：我只於九十三年二月十七日施用一次海洛
    因，我沒有連續施用海洛因云云。經查：
（一）被告於右揭時地連續施用海洛因多次之事實，業據被告於警偵詢及原審坦承不
      諱，又被告被查獲當時為警採集之尿液經送驗結果呈有嗎啡陽性反應，有高雄
      市立凱旋醫院九十三年二月二十七日煙毒尿液檢驗成績書附卷可稽，並有海洛
      因粉末二包扣案可稽，該扣案之粉末二包經送驗結果，確為第一級毒品海洛因
      無誤（驗後淨重合計零點二六公克，包裝重合計零點三八公克），有法務部調
      查局九十三年六月一日調科壹字第二二００一七一八四號鑑定通知書一紙在卷
      可憑。按「海洛因經注射入人體後，約百分之八十於二十四小時內自尿中排出
      ，一般而言，尿液中能否驗出嗎啡陽性反應與其投與量、投與途徑、採尿時間
      、個人體質及檢驗方法之靈敏度有關，國外曾有文獻報導注射六毫克之海洛因
      鹽酸鹽，其代謝物嗎啡之平均可檢出時限約為二十六小時」此有行政院衛生署
      藥物食品檢驗局（八一）藥檢壹字第八一一四八八五號函示明確。是依上開說
      明，佐以被告前揭尿液檢驗報告，被告於九十三年二月十九日下午八時許回溯
      二十六小時內之某時，確有施用海洛因之犯行，被告上開自白與事實相符，堪
      信為真實。被告於本院審理中翻異，否認連續施用海洛因，不足採信。
（二）被告前於八十六年間因違反麻醉藥品管理條例案件，經臺灣高雄地方法院檢察
      署檢察官提起公訴後，由台灣高雄地方法院適用毒品危害防制條例之規定，將
      其裁定送觀察、勒戒後，認無繼續施用毒品之傾向，而於八十七年八月三十一
      日以八十六年度訴字第二七二五號判決免刑確定，復於八十七年十二月間，因
      施用毒品案件，經台灣高雄地方法院於八十八年一月十一日以八十八年毒聲字
      第一二七號裁定送勒戒處所觀察、勒戒後，認有繼續施用毒品之傾向，由台灣
      高雄地方法院於八十八年三月三日以八十八年毒聲字第一八一六號裁定令入戒
      治所施以強制戒治，檢察官並就當次犯行提起公訴，業經台灣高雄地方法院於
      九十年四月九日以九十年訴字第六一九號刑事判決就其所犯施用第一、二級毒
      品犯行，分別判處有期徒刑一年、六月確定。詎其於九十二年間又因施用第一
      級毒品案件，經台灣高雄地方法院判處有期徒刑七月確定等事實，有臺灣高等
      法院被告全國前案紀錄表、臺灣高雄地方法院檢察署刑案資料查註紀錄表各一
      份在卷可稽。被告五年內再犯施用第一級毒品罪，已甚明灼。
（三）綜上所述，被告所辯顯係飾卸之詞，委無可信。本件事證明確，被告連續施用
      第一級毒品海洛因犯行洵堪認定。
二、核被告所為，係犯毒品危害防制條例第十條第一項施用第一級毒品罪，其施用第
    一級毒品海洛因前後，持有海洛因之低度行為，應為施用之高度行為所吸收，不
    另論其持有第一級毒品罪。又被告先後多次施用第一級毒品之犯行，時間緊接，
    犯罪構成要件相同，顯係基於概括犯意反覆為之，應依連續犯之規定論以一罪，
    並依法加重其刑。公訴人雖僅就被告九十三年二月上旬某日起迄同年月十七日施
    用第一級毒品海洛因之犯行起訴，惟依上開行政院衛生署藥物食品檢驗局函示所
    認定施用毒品者在其尿液中可能驗出毒品陽性反應之時間，應係自採尿時點往前
    回溯二十六時內之某時，故被告施用第一級毒品海洛因之最後時點應為九十三年
    二月十九日下午八時許回溯二十六小時內之某時，公訴人雖未就九十三年二月十
    七日後被告施用毒品之犯行起訴，惟此部分與起訴部分有連續犯之裁判上一罪關
    係，已如前述，為起訴效力所及，本院自得一併審究。末查，被告曾於九十年間
    因違反毒品危害防制條例及賭博等案件，經法院分別判處應執行有期徒刑一年四
    月及有期徒刑五月確定，並於九十二年八月十八日縮刑期滿執行完畢，此有臺灣
    高雄地方法院檢察署刑案資料查註紀錄表一份在卷可稽，其於刑之執行完畢，五
    年以內再犯本件有期徒刑以上之罪，為累犯，依刑法第四十七條規定遞加重其刑
    。
三、被告犯罪事證明確，原判決依據毒品危害防制條例第十條第一項、第十八條第一
    項前段、刑法第十一條、第五十六條、第四十七條規定，並審酌被告於毒品危害
    防制條例施行後又因施用毒品，經觀察勒戒及強制戒治之處分後，仍未戒除毒癮
    ，再犯相同之罪，顯見其無戒毒悔改之意，有再入監矯治必要，並念其施用毒品
    乃自戕一己之身體健康，犯後坦承部分犯行，態度尚佳等一切情狀，量處有期徒
    刑一年三月，並說明扣案之第一級毒品海洛因粉末二包（驗後淨重合計零點二六
    公克，包裝重合計零點三八公克），應依毒品危害防制條例第十八條第一項前段
    規定宣告沒收銷燬之。經核原判決認事用法均無違誤，量刑亦稱妥適，被告上訴
    意旨否認連續施用毒品海洛因並指摘原判決量刑過重，為無理由，應予駁回。
據上論斷，應依刑事訴訟法第三百六十八條，判決如主文。
本案經檢察官陳國全到庭執行職務。
中    華    民    國      九十三      年      十二      月      二      日
                              臺灣高等法院高雄分院刑事第六庭
                                  審判長法官  王憲義
                                        法官  張盛喜
                                        法官  范惠瑩
右正本證明與原本無異。
如不服本判決應於收受本判決後十日內向本院提出上訴書狀，其未述上訴理由者，
並得於提起上訴後十日內向本院補提理由書狀（均須按他造當事人之人數附繕本)「
切勿逕送上級法院」。
                                      書記官  呂明燕
中    華    民    國      九十三      年      十二      月      二      日
附錄本件論罪科刑法條：
毒品危害防制條例第十條第一項
施用第一級毒品者，處六月以上五年以下有期徒刑。
